【裁判字號】    94,訴,2315
【裁判日期】    950530
【裁判案由】    損害賠償
【裁判全文】
臺灣臺北地方法院民事判決              94年度訴字第2315號
原      告  乙○○
                        樓
訴訟代理人  蔡瑞麟律師
複代理人    廖雅雯律師
被      告  光威電腦股份有限公司
法定代理人  丙○○
訴訟代理人  李慧芬律師
上列當事人間請求損害賠償事件，本院於中華民國95年5月17日
言詞辯論終結，判決如下：
    主  文
被告應給付原告新台幣柒拾肆萬零伍佰壹拾壹元及自民國九十四
年六月七日起至清償日止，按年息百分之五計算之利息。
原告其餘之訴駁回。
訴訟費用由被告負擔。
本判決於原告以新台幣貳拾伍萬元或同額之彰化銀行可轉讓定期
存單供擔保後，得假執行。但被告如以新台幣柒拾肆萬零伍佰壹
拾壹元為原告預供擔保，得免為假執行。
原告其餘假執行之聲請駁回。
    事實及理由
甲、程序方面：
    原告起訴時原聲明「被告應給付原告937,678元及自起訴狀
    繕本送達之日起至清償日止，按年息5％計算之利息」，嗣
    於起訴狀繕本送達後，變更起訴聲明為「被告應給付原告
    740, 511元及自起訴狀繕本送達之日起至清償日止，按年息
    5％計算之利息」，核屬聲明之減縮，依民事訴訟法第255條
    第1項第3款，應予准許，先予敘明。
乙、實體方面：
一、原告起訴主張：
（一）原告原於美國Syscan Technology Holding Limited.任職
      技術長（CTO），被告在民國93年4月邀請原告至被告公司
      任職總經理，約定月薪為新台幣（下同）338,000元。原
      告在與被告公司總經理甲○○往來之電子郵件中，要求被
      告若欲終止委任契約，必需提前三個月通知，否則應給予
      三個月之薪資補償，被告因此於正式聘用通知書（下稱系
      爭契約）之備註第1點約定：「年薪14個月（NT$338,000
      ×14月）並保障解約時公司必需三個月前通知」。上開約
      定，乃兩造合意限制民法第549條第1項規定之適用，3個
      月期間之限制，未達於事先拋棄任意終止權之程度，亦無
      違反強制規定或有背於公序良俗情事，基於契約自由原則
      ，兩造均應受拘束。然被告違反上開約定，於93年12月8
      日通知原告，於93年12月15日即終止與原告間之委任契約
      ，被告雖自願給付原告資遣費，然未補償原告三個月之薪
      資。被告違反系爭契約限制被告終止權行使的約定，依民
      法第226條第1項規定，原告亦得請求損害賠償，並依同法
      第216條規定，原告在94年3月8日前應仍得繼續為被告處
      理事務並領取報酬，此為原告依系爭契約而可得預期之利
      益。被告違約於93年12月15日即終止系爭契約，兩造間之
      委任關係已為消滅，原告即無從再依系爭契約向被告請求
      93 年12月16日至94年3月8日之報酬。依系爭契約及民法
      第226條第1項之規定，被告自應賠償原告相當於93年12月
      16 日至94年3月8日以月薪338,000元計算應領報酬之損害
      937,678元，扣除被告已給付之197,167元，被告尚應給付
      原告740,511元。
（二）對被告抗辯之陳述：
    １、被告辯稱原告任職總經理期間，被告公司虧損急劇擴大
        等語，被告公司是否真有如損益表所載之虧損，除被告
        僅提出該自行製作之損益表似不足為具體確實之證明外
        ，以被告公司之高階主管非僅原告一人，被告公司之虧
        損是否果真皆源自於原告之決策，以及原告之決策違反
        善良管理人之注意義務，被告皆應提出證據證明始可；
        倘如原告真有不適任或違背任務之作為，為何被告公司
        又主張其係因無委任高階主管長駐大陸之必要，而要改
        派原告至同一集團之翔成公司，原職銜、薪資甚至連工
        作地點都未變動，顯有矛盾，是所辯顯有不實。
    ２、被告對於原告提出改派至同一集團之翔成光電股份有限
        公司（下稱翔成公司），擔任新事業即LCD電視的開發
        工作，雖職銜、薪資及工作地點並未變動，但仍屬對原
        告提出訂立另一委任契約之要約，原告對此新要約本就
        有承諾或拒絕之權利，原告拒絕此新要約不但無被告所
        謂之「惡意」，就系爭契約亦從無主動辭職之意思。況
        翔成公司之設立地址、法定代理人、董監事及經理人，
        均與被告公司不同，二者係個別之權利義務主體，原告
        縱然拒絕至翔成公司任職，亦無礙於與被告公司間委任
        契約之存續，更不得以此推論或解釋成係原告主動終止
        與被告間之委任契約。
    ３、系爭契約之主給付義務固係原告應為被告處理事務，被
        告應給付原告約定之報酬，然兩造所約定之「保障解約
        時公司必需三個月前通知」，即為被告之從給付義務，
        亦即被告負有於通知原告後三個月始得終止系爭契約之
        義務。系爭契約已於93年12月15日終止，但被告確已違
        反其在94年3月8日始得終止系爭契約之義務，且因系爭
        契約已然終止而陷於給付不能，原告自得依民法第226
        條第1項之規定，請求被告賠償損害。又被告若依約定
        在94年3月8日始終止系爭契約，原告依通常情形在93年
        12月16日至94年3月8日間即仍得繼續為被告處理事務並
        得領取該期間之報酬，此即為原告依通常情形可得預期
        之利益，原告因被告債務不履行而得向被告請求賠償之
        損害，即為相當於約定報酬之所失利益。而民法關於委
        任契約之規定或系爭契約亦別無排除同法第216條適用
        之特別規定，則原告就被告違反系爭契約之債務不履行
        ，依同法第226條第1項請求被告賠償依民法第216條第2
        項規定，相當於工作報酬之所失利益的損害，自屬合法
        有據。
    ４、自「保障解約時公司必需三個月前通知」之文意來看，
        難謂係「始期」之約定，再從被告於93年12月8日所發
        給原告之電子郵件中，已明確表示「資遣正式的生效日
        期為2004年12 月15日」，更證明被告公司在立約當時
        根本就不認為「保障解約時公司必需三個月前通知」僅
        係單純「始期」的約定。而系爭委任契約雖未載明「若
        未於三個月前通知即補償三個月薪資」之文字，然委任
        契約內容本不以訂立書面為必要，從原告與被告在系爭
        委任契約成立前所往來的電子郵件內容觀之，被告亦明
        確瞭解原告所要求的「終止契約時應三個月前通知，否
        則應給予三個月薪資補償」之「工作保障方案」，兩造
        並達成該合意，被告否認與原告曾有薪資補償之合意，
        實有違誠信原則，其主張亦不足採信。
    ５、原告所受之損害，係因被告違反契約義務終止系爭契約
        所發生，然原告另受聘他人所獲之薪資，則係基於與他
        人間之委任契約，為他人處理事務所領取之工作報酬，
        二者並非基於同一原因事實，亦不具相當因果關係，自
        無損益相抵原則之適用。又民法第487條規定係適用於
        僱傭契約並未終止而繼續存在的情形，此時受僱人基於
        原繼續存在的僱傭契約，即使未服勞務亦得向原僱主請
        求給付報酬，而對於另向他處服勞務之僱主，仍得基於
        僱傭契約請求報酬，在此情形下，受僱人所領得報酬非
        基於同一原因關係，本不適用「損益相抵」，同法第
        487條特別就此種同一時期內存在二僱傭契約之情形，
        給予原雇主主張扣除之權利。惟兩造之委任契約於93年
        12月15日即已終止，原告嗣後與他人訂立委任契約，不
        生同一時期內同時存在二委任契約之情形，且原告係依
        系爭委任契約關於薪資補償及民法債務不履行之規定，
        請求損害賠償，與同法第487條係就同為勞務報酬得主
        張扣除之情形不同，原告向新委任人請求報酬及向被告
        請求損害賠償之法律事實及請求權基礎，不論內容或性
        質上皆完全不同，即無雙重得利可言；而同法第487條
        係針對僱傭關係所為之特別規定，立法者既未在委任之
        相關規定做類似的規定，顯係刻意不為規定，而非立法
        疏漏，自無類推適用之餘地。
（三）聲明：(1)被告應給付原告740,511元及自起訴狀繕本送達
      之日起至清償日止，按年息5％計算之利息；(2)願供現金
      或彰化銀行可轉讓定期存單為擔保，請准宣告假執行。
二、被告則抗辯如下：
（一）被告確因甲○○引薦而以月薪338,000元之高薪聘請原告
      擔任總經理，惟原告任職近半年，業務赤字日益嚴重，即
      原告93年5月到任時，被告公司之營業淨利為8,345,898
      元；然原告到任後業務即每況愈下，除當年6、7月份下滑
      但尚未出現赤字外，8月以後至原告離職之12月時，營業
      淨利均呈赤字，且每月虧損額高達24,673,334元（93 年8
      月）、26,936,659元（93年9月）、83,578,312元（93 年
      10月）、126,624,958元（93年11月）、279,705,641元（
      93年12月）之多。被告多次就此虧損要求原告提出具體改
      進方案，然未見原告有所因應或改善之作為。被告為挽救
      公司岌岌可危之情勢，迫不得已乃改變營運模式，而在大
      陸當地即無必要保留營運組織，自無委任高階主管長駐大
      陸之必要，被告為此乃於93年11月19日在大陸舉行之經營
      管理會議上由集團負責人通知原告職務調動命令，改派原
      告擔任同一集團之翔成公司之新事業即LCD電視開發工作
      ；原職銜、薪資、工作地點皆不變動，該職務完全符合原
      告過去之學經歷和專長。詎原告聞訊後向甲○○表示不願
      意接受新工作安排且無意願待下去。甲○○因念及與原告
      之私人情誼，乃向原告表示，可於權限範圍內將原告之請
      辭在形式上以資遣案處理之，以使原告仍能領取離職金，
      故形式上比照一般僱傭契約之資遣計算方式給付原告離職
      金，惟並不因此改變系爭聘用契約係由原告主動終止之事
      實，自不容原告枉顧事實，事後再行反覆而主張係被告違
      約終止，並請求損害賠償。
（二）兩造間之聘用契約係屬民法委任契約，被告就此每月給付
      原告高額報酬，原告依法自應以善良管理人之注意履行經
      理人之義務，然原告未能克盡職責，致使被告公司營運趨
      於虧損且日漸嚴重，被告為減輕負擔而調整營運型態。營
      運型態調整後，被告於大陸已無營業實體存在，自無再派
      原告長駐當地必要，而將之改任符合其專長之新事業研發
      總經理，然原告反而對於公司此非常時期必要之職務調動
      嚴予拒絕，是縱非由原告主動請辭而由被告終止聘用契約
      ，亦難謂被告有違約情形存在。縱原告主張係被告93年12
      月8日預告終止契約，依系爭契約備註1.保障解約時公司
      必需三個月前通知」之規定，亦僅係被告93年12月8日所
      為終止契約意思表示受有「始期」之限制，該意思表示需
      至三個月期滿後之94年3月8日發生終止效力而已。94年3
      月8日被告依法、依約既無再為「終止」意思表示之給付
      義務，何來「給付不能」之情形；況原告主張被告未依契
      約在94年3月8日終止契約，就其性質係屬「不為」而非「
      不能」，是所陳被告「給付不能」而請求賠償，顯屬無據
      。
（三）系爭契約備註1. 保障解約時公司必需三個月前通知」之
      規定，用語明確，自不容原告事後濫予援用民法第98條規
      定，扭曲系爭聘用條款，憑空解釋為所謂之「工作保障方
      案」。況原告自承於系爭聘用契約成立前，其曾有「終止
      契約時應三個月前通知，否則應給予三個月薪資補償」之
      提議，然雙方最後達成之聘用契約僅載有「保障解約時公
      司必需三個月前通知」之內容，顯僅就「保障解約時公司
      必需三個月前通知」有所共識而達成合意，對於「三個月
      薪資補償」之部分則係無共識而刻意加以排除。
（四）原告受被告聘任為總經理，而屬經理人，經理人因職務上
      有獨立之裁量權，故在法律上非屬一般僱傭關係而為委任
      關係。僱傭與委任雖有上述獨立裁量權有無之區隔，但關
      於民法「禁止雙重得利原則」之適用應屬一致。依民法第
      482條規定，報酬之給付乃僱傭契約之要件之一，為一方
      服勞務之對價，且對價之計算係以期間之經過加以計之。
      故當他方受領遲延時，自有規定受領遲延效果（受僱人無
      補服勞務之義務，仍得請求報酬）及禁止雙重得利（受僱
      人因不服勞務所減省之費用，轉向他處服勞務所取得或故
      意怠於取得之利益，僱用人得由報酬額內扣除之）之必要
      ，然民法第528條關於委任契約之定義，委任契約僅以「
      當事人約定，一方委託他方處理事務，他方允為處理之契
      約」為成立要件。故委任契約既不以「報酬給付」為必要
      ，縱有報酬約定，原則上亦係依「已處理之部分（民法第
      548條第2項）」計算報酬，而與期間之經過無關，故立法
      上自無類似同法第487條之設計，但此乃因報酬給付之有
      無及計算基準不同所使然，非民法於委任契約部分所特意
      排除，實際適用上仍應視個案具體情形而決定有無類推適
      用民法第487條規定之餘地。系爭聘用契約性質上雖因原
      告職務係屬經理人而類歸為委任契約，惟其報酬之計算，
      實與僱傭契約以期間經過為報酬之計算標準並無二致。本
      件原告離職後旋即另有高就，原告雖主張其受有離職後三
      個月之薪資損失，然其於同一期間內轉向他公司提供勞務
      而獲報酬，自與民法第487條但書之規定情形相同而應予
      類推適用之，並更得以禁止雙重得利之原則，就原告主張
      損害賠償之金額扣除原告已自被告處領得之離職金後，另
      再行扣減其離職後三個月內受聘（僱）他人所得之報酬，
      始符公允。
（五）聲明：(1)駁回原告之訴及其假執行之聲請；(2)如受不利判
      決，願供擔保請准宣告免予假執行。
三、兩造不爭執之事實：
  (一)被告自93年5月10日起委任原告擔任公司總經理，約定月薪
      338,000元。
  (二)兩造間之委任契約於93年12月15日終止，被告於原告離職
      後給付原告197,167元（扣除被告為原告代墊之交通違規
      罰鍰2,660元後，實際給付194,507元）。
四、兩造之爭點及論斷：
    原告主張被告違反系爭契約約定，於93年12月8日通知原告
    ，於93年12月15日即終止與原告間之委任契約，應依約及民
    法第226條第1項規定，賠償原告相當於93年12月16 日至94
    年3月8日以月薪338,000元計算應領報酬之損害等語。為被
    告所否認，並以前揭情詞置辯。經兩造於本院協議整理爭點
    ，本件之爭點為：(一)兩造之委任契約係原告終止？或被告
    終止？(二)被告有無給付不能致原告受有損害？(三)被告有
    無同意補償原告3個月工作報酬？(四)被告抗辯原告於3個月
    預告期間因新工作所得薪資應與索賠金額相扣抵，有無理由
    ？茲分別論述如下：
  (一)關於兩造之委任契約係原告終止或被告終止之爭點：
      被告自93年5月10日起委任原告擔任公司總經理，長駐大
      陸，嗣被告決定改變營運模式，不保留大陸當地營運組織
      ，於93年11月19日在大陸舉行之經營管理會議上通知原告
      職務調動，改派原告擔任翔成公司之LCD電視開發工作，
      惟原告未予接受等情，為兩造所不爭執，則兩造對於委任
      事務內容之變更雖未另達成合意，尚難據此遽認原告或被
      告已為終止系爭契約之表示。至被告所辯原告除不願接受
      新職外，另為無意留任之請辭表示乙節，為原告所否認，
      被告就此復未舉證以實其說，自難採信。又訴外人甲○○
      乃引薦原告至被告公司擔任總經理之介紹人，嗣並經被告
      委派代表被告公司與原告協調調職事宜，亦為兩造所不爭
      執，由此堪認甲○○就系爭委任契約相關終止事項有代理
      被告公司為意思表示之權限。而甲○○於93年12月8日寄
      送原告之電子郵件載有：「Subiect:  Alpha Hou（即乙
      ○○）layoff」、「Dear Alpha, Please be informed
      that regarding to the layoff,the official
      effective date is on Dec.15,2004.」等語明確（本院
      卷頁11），並將上開電子郵件副知被告公司董事李志仁等
      人。觀之甲○○於上開電子郵件使用「layoff（即解僱）
      」之詞語，且係單方通知原告有關被告公司解僱生效日期
      為93年12月15日，核與原告實際離職日期亦屬相符，故原
      告主張係被告終止委任契約，衡情堪以採信。
  (二)關於被告有無給付不能致原告受有損害之爭點：
      按民法第549條第1項「當事人之任何一方得隨時終止委任
      契約」之規定並非強制規定，故本件兩造於系爭契約合意
      限制終止委任契約應於3個月為預告通知，依契約自由原
      則自屬有效，兩造即應受其拘束。又本件兩造所訂系爭契
      約乃有償委任，亦即原告負有為被告處理事務之義務，被
      告則有依約給付原告報酬之義務。至兩造於系爭契約有關
      「保障解約時公司必需三個月前通知」之約定，乃契約隨
      時終止權之限制，已如上述，既非委任契約之給付義務，
      縱有違反，亦不生給付不能之問題。則原告主張被告於93
      年12月8日通知於93年12月15日終止契約，違反系爭契約
      之約定乃給付不能，並據以請求損害賠償，尚屬無據。
  (三)關於被告有無同意補償原告3個月工作報酬之爭點：
    １、按解釋當事人之契約，應以當事人立約當時之真意為準
        ，而真意何在，又應以過去事實及其他一切證據資料為
        斷定之標準，不能拘泥文字致失真意（最高法院39年台
        上字第1053號判例意旨參照）。本件訴外人甲○○於93
        年4月間引薦介紹原告至被告公司任職總經理，其間被
        告公司於93年4月13日將聘用通知書以電子郵件方式寄
        送原告，原告閱後為求工作保障，乃以電子郵件回覆表
        示：「I think a long-term commitment should be
        beneficial for both parties. So I ask to put a
        termination policy in this agreement. What I
        asking is a 3 months notes period on this jobs.
        It is means the company should make 3 months
        notes in advance or surveillance pay if for some
        reason that company need to terminate my
        position.」等語。嗣被告公司於同年月22日檢附同意
        並經簽名之聘用通知書以電子郵件方式寄送原告，其備
        註1.記載「年薪14個月（NT$338,000×14月）並保障解
        約時公司必需三個月前通知」等語，此有上開往來之電
        子郵件暨聘用通知書附卷可稽（見本院卷頁9至11）。
        觀之原告於電子郵件中已要求限制終止契約應預為3個
        月前通知以為工作保障，且表示「其意乃謂被告公司終
        止契約時應於3個月前通知，或給付3個月之薪資而即時
        終止」，亦即原告已明示其意謂之法律效果為「未依此
        約定即時終止契約須按照約定之預告期間給付薪資，非
        謂其即時終止契約無效」，則被告於明瞭原告意謂之法
        律效果後回函表示「保障解約時公司必需三個月前通知
        」，堪認其已同意原告上開意謂法律效果。被告辯稱：
        系爭契約僅就「保障解約時公司必需三個月前通知」達
        成合意，對於「三個月薪資補償」部分係刻意加以排除
        云云，將使被告違反3個月預告期間之約定而隨時終止
        系爭契約時欠缺任何其「保障」之法律效果，衡情難認
        係當事人締約時之真意。是原告主張被告有同意終止契
        約未於3個月前通知時應給付3個月之薪資補償等語，較
        堪採信。
    ２、被告抗辯：原告未盡善良管理人之注意，致使被告公司
        營運趨於虧損且日漸嚴重，致被告為減輕負擔而調整營
        運型態云云，為原告所否認，被告就上開所辯自應負舉
        證之責。依被告提出之公司93年度月份別損益表所載，
        原告93年5月就任時，被告公司營業淨利為8,345,898.2
        元，同年6月提昇至21,522,539.08元，同年7 月下降為
        728,455.11元，同年8月至12月則均呈赤字，每月虧損
        額漸增。則原告就任後被告公司仍有營利提昇之情形，
        僅據上開損益表尚不足認被告公司之虧損係原告未盡善
        良管理人之注意所造成。況被告公司於93年9月經會計
        師查核簽證之財務報表顯示其淨值低於實收資本額，經
        財團法人中華民國證券櫃檯買賣中心函請台証綜合證券
        股份有限公司填具被告公司之財務業務重大事件檢查表
        ，該檢查表之分析報告結論表示：「該公司（即被告）
        ：：在營收表現未如預期成長、營業成本及費用降幅卻
        有限的情況下，致91─92年度及93年度上半年皆呈現虧
        損狀態；此外該公司負債比率過高及流動比率偏低，亦
        使該公司暴露於較高之財務風險及經營風險」等語，此
        有原告提出之財團法人中華民國證券櫃檯買賣中心93年
        9 月20日函、推薦證券商對興櫃股票公司93年9月財務
        業務重大事件檢查表附卷可稽（原證11、12）。是原告
        主張：被告公司於原告擔任總經理之前即已處於淨值低
        於實收資本額之虧損狀態，尚非無據。此外，被告就原
        告受任為公司總經理後有何未盡善良管理人之職責致公
        司虧損更形擴大之事實，復未舉出其他證據足以證明，
        則被告以原告未盡責為由，辯稱：縱由被告終止系爭契
        約，亦無違約情形存在云云，尚不足採。
    ３、綜此，本件被告於93年12月8日通知原告於93年12月15
        日終止契約，已如上述，其違反系爭契約備註1.之約定
        ，則原告主張依上開約定被告應給付93年12月16日起至
        94年3月8日以月薪338,000元計算之報酬937,678元（其
        計算式如下），扣除被告已給付之197,167元，被告尚
        應給付原告740,511元，即屬有據。
      （計算式：
        (1)93.12.16-12.31部分：338000元×16/31＝174452元
        (2)94.1.1-1.31部分：338000元
        (3)94.2.1-2.28部分：338000元
        (4)94.3.1-3.8部分：338000元×8/31＝87226元
        總計：174452＋338000＋338000＋87226＝937678）
  (四)被告抗辯原告於3個月預告期間因新工作所得薪資應與索
      賠金額相扣抵，有無理由？
      按損益相抵，係指損害賠償之債權人基於與受損害之同一
      原因事實並受有利益，其請求之賠償金額，應扣除所受之
      利益而言，此觀民法第216條之1規定自明。債權人倘非基
      於與受損害同一原因事實並受有利益，自無上開規定之適
      用。本件原告係因被告違反系爭契約限制終止契約預告期
      間之約定，而依約請求被告給付預告期間之報酬，至被告
      所指原告因新工作所得薪資，乃原告依其與他人之契約關
      係所得報酬，難認係基於同一原因事實，依前開說明，核
      與損益相抵之要件尚有未符。則被告抗辯原告於3個月預
      告期間因新工作所得薪資應與本件請求金額相扣抵，尚不
      足採。又原告既係因被告即時終止契約而依系爭契約之約
      定請求被告給付預告期間之報酬，並非因被告於委任契約
      關係存續中受領給付遲延而請求報酬，則被告抗辯應類推
      適用民法第487條但書之規定，將原告向他處所得薪資由
      本件請求金額內扣除之，亦不足採。
五、按給付無確定期限者，債務人於債權人得請求給付時，經其
    催告而未為給付，自受催告時起，負遲延責任，其經債權人
    起訴者，與催告有同一之效力，民法第229條第1項定有明文
    ，是本件被告對原告之給付義務，自本件起訴狀繕本送達翌
    日起始負遲延責任，原告請求自起訴狀繕本送達之日起算遲
    延利息，尚有未洽。從而，原告依系爭委任契約之約定，請
    求被告給付740,511元及自起訴狀繕本送達翌日（即94年6月
    7日）起至清償日止，按年息5％計算之法定遲延利息，為有
    理由，應予准許，逾此部分之請求，為無理由，應予駁回。
    兩造均陳明願供擔保，分別聲請宣告假執行及免為假執行，
    經核原告勝訴部份，均合於法律之規定，爰各酌定相當之擔
    保金額分別准許之；原告其餘假執行之聲請，因訴之駁回而
    失所依附，應併予駁回。
丙、結論：本件原告之訴，為一部有理由，一部無理由，依民事
    訴訟法第79條但書、第390條第2項、第392條第2項，判決如
    主文。
中    華    民    國    95    年     5    月    30    日
                  民事第二庭    法  官  鄭純惠
以上正本係照原本作成
如對本判決上訴，須於判決送達後20日內向本院提出上訴狀
中    華    民    國    95    年     5    月    30    日
                                書記官  陳素卿


司法院資訊處製作；財團法人民間司法改革基金會備份。
